臺灣高雄地方法院刑事判決　　　　　　　 94年度訴字第723號
公　訴　人　臺灣高雄地方法院檢察署檢察官
被　　　告　甲○○　男民國6.
右列被告因違反毒品危害防制條例案件，經檢察官提起公訴（94
年度毒偵字第100 號），本院適用簡式審判程序判決如左：
    主  文
甲○○連續施用第一級毒品，累犯，處有期徒刑壹年貳月；又連
續施用第二級毒品，累犯，處有期徒刑壹年；應執行有期徒刑貳
年。
    事  實
一、甲○○前因民國（下同）84年間之違反肅清煙毒條例案件（
    施用毒品），由臺灣高等法院高雄分院判處有期徒刑3 年3
    月確定，又於85年間因違反麻醉藥品管理條例案件（吸用麻
    醉藥品），經臺灣高等法院高雄分院判處有期徒刑7 月確定
    ，兩案接續執行，其間曾經假釋，又因案撤銷假釋，並執行
    殘刑1 年11月23日；復於88年間因違反毒品危害防制條例之
    施用毒品案件，經臺灣屏東地方法院判處有期徒刑7 月確定
    ，且因逃亡案件，經軍事法院判處有期徒刑10月確定，又於
    88年間因侵占案件，經臺灣屏東地方法院判處有期徒刑4 月
    確定，上開三案（毒品、逃亡、侵占等案）並由臺灣屏東地
    方法院另行裁定其應執行刑有期徒刑1 年6 月，再與前開殘
    刑接續執行，於92年6 月24日執行完畢；而於88年間因施用
    毒品案件，經臺灣屏東地方法院裁定令入戒治處所強制戒治
    ，於89年10月11日期滿執行完畢；詎於前揭強制戒治期滿執
    行完畢後5年 內，仍不知悔改，復基於施用第1 級毒品海洛
    因與施用第2 級毒品甲基安非他命之概括犯意，先於93年11
    月23日晚上7 時許，在高雄市阿蓮鄉詳址不知之「每家樂」
    遊藝場處，施用海洛因1 次，復於同年月25日晚上11 時 許
    ，在台南縣仁德鄉○○村○○路○段200 巷26號家中施用海
    洛因1 次，共施用2 次，均以將海洛因摻入香煙內點燃吸食
    之方式施用；另自同年11月20日之某時起，在高雄縣阿蓮鄉
    詳址不知之友人家中、台南縣仁德鄉○○村○○路○段200
    巷26號家中等地，施用甲基安非他命多次，平均每日約施用
    2 次，均以將甲基安非他命置於吸食器內燒烤吸食之方式施
    用，最後一次於93年11月25日晚上12時許，在台南縣仁德鄉
    ○○村○○○路200 巷26 號 處施用。而甲○○遭警於93年
    11月26日查獲涉嫌竊盜案件，經帶案偵辦中，復見其有施用
    毒品跡象，經警採尿而查悉上情。
二、案經高雄縣政府警察局湖內分局報請臺灣高雄地方法院檢察
    署檢察官偵查起訴。
    理  由
一、前開事實，業據被告甲○○於審理時坦承不諱，且經警採集
    其尿液送高雄縣衛生局及高雄醫學大學附設中和紀念醫院鑑
    驗結果，被告尿液均呈嗎啡及甲基安非他命陽性反應，有該
    衛生局之煙毒尿液檢驗成績書（警卷第3 頁）及該醫院之濫
    用藥物尿液檢驗報告（見偵卷第34頁）各1 紙附卷可稽；而
    被告前於88年間因施用毒品案件，經臺灣屏東地方法院裁定
    令入戒治處所強制戒治，於89年10月11日期滿執行完畢，此
    有臺灣高等法院被告全國前案紀錄表可按，是被告確係於前
    案強制戒治期滿執行完畢後5 年內，再為本件施用毒品犯行
    無訛；從而，本件事證明確，被告犯行堪以認定，應予依法
    論科。
二、核被告甲○○所為，係犯毒品危害防制條例第10條第1項 之
    施用第1 級毒品及同條第2 項之施用第2 級毒品等罪。被告
    持有海洛因及甲基安非他命之低度行為，應為施用海洛因及
    甲基安非他命之高度行為所吸收，均不另論罪。其先後2 次
    施用第1 級毒品海洛因，及多次施用第2 級毒品安非他命，
    均時間緊接，所犯係構成要件相同之罪名，顯均係出於概括
    犯意反覆為之，應各依刑法第56條之規定以連續犯論處，並
    分別加重其刑。又公訴人雖未就被告所犯93年11月23日之施
    用第1 級毒品海洛因犯行部分起訴，惟查被告所犯上開未經
    起訴之施用海洛因犯行部分，與業經起訴之93年11月26日晚
    上10時50分許回溯24 小 時內之某時施用海洛因1 次之行為
    部分（即被告供承之93年11月25日晚上11時許施用海洛因1
    次），以及公訴人未就被告所犯93年11月26日晚上10時50分
    許前回溯2 4 小時內之某時施用毒品甲基安非他命1 次以外
    之自93年11月20日起至於93年11月25日晚上12時許止之施用
    第2 級毒品甲基安非他命犯行部分起訴，惟查被告所犯之自
    93年11月20日起至93年11月25日晚上12時許止之連續施用甲
    基安非他命犯行部分（除起訴之1 次施用甲基安非他命犯行
    部分外），與經起訴之1 次施用毒品甲基安非他命行為部分
    ，均分別為連續犯，已如前述，具有裁判上一罪之關係，並
    為起訴效力所及，本院自得併予審酌，附此敘明。再被告前
    因84年間之違反肅清煙毒條例案件（施用毒品），由臺灣高
    等法院高雄分院判處有期徒刑3 年3 月確定，又於85年間因
    違反麻醉藥品管理條例案件（吸用麻醉藥品），經臺灣高等
    法院高雄分院判處有期徒刑7 月確定，兩案接續執行，其間
    曾經假釋，又因案撤銷假釋，並執行殘刑1 年11月23日；復
    於88年間因違反毒品危害防制條例之施用毒品案件，經臺灣
    屏東地方法院判處有期徒刑7 月確定，且因逃亡案件，經軍
    事法院判處有期徒刑10月確定，又在88年間因侵占案件，經
    臺灣屏東地方法院判處有期徒刑4 月確定，上開三案（毒品
    、逃亡、侵占等案）並由臺灣屏東地方法院另行裁定其應執
    行刑有期徒刑1 年6 月，又與前開殘刑接續執行，於92年6
    月24日執行完畢，亦有臺灣高等法院被告全國前案紀錄表足
    憑，5 年以內再犯本件有期徒刑以上之罪，為累犯，就上開
    2 罪各依刑法第47條規定加重其刑，並均遞加之。復以其所
    犯施用海洛因及施用甲基安非他命2 罪之間，犯意各別，行
    為互殊，應予以分論併罰。爰審酌被告於84年6 月間因違反
    麻醉藥品管理條例案件（非法吸用麻醉藥品犯行），本院判
    處有期徒刑4 月確定，且執行完畢（非累犯），次於84年9
    月間之違反肅清煙毒條例案件（施用毒品），臺灣高等法院
    高雄分院判處有期徒刑3 年3 月確定，又於85年間因違反麻
    醉藥品管理條例案件（吸用麻醉藥品），臺灣高等法院高雄
    分院判處有期徒刑7 月確定，復於88年間因違反毒品危害防
    制條例之施用毒品案件，經臺灣屏東地方法院判處有期徒刑
    7 月確定，上開案件均已執行完畢；而後於92年間再因施用
    海洛因及安非他命犯行，經臺灣高等法院臺南分院判處有期
    徒刑1 年8 月確定，尚未執行完畢；且其於88年3 月間因施
    用毒品案件，經臺灣屏東地方法院裁處觀察勒戒，期滿執行
    完畢後，並由臺灣屏東地方法院檢察署檢察官處分不起訴，
    又於88年10月間再犯施用毒品案件，復經臺灣屏東地方法院
    裁定令入戒治處所強制戒治，於89年10月11日期滿執行完畢
    ，並判處罪刑，已如前述，此均有臺灣高等法院被告全國前
    案紀錄表可查，顯見被告素行非佳，且長期以來先後因施用
    毒品之行為涉案並判處罪刑，或屢遭裁處觀察勒戒或強制戒
    治，可知其陷溺毒癮極深，以致縱所判處之罪刑及強制戒治
    均執行完畢後，即又為本件犯行，量刑自不宜從寬，期以較
    長期之禁戒處置，斷絕其毒癮，及其於本院審理時坦供犯行
    ，態度良好等一切情狀，量處如主文所示之刑，並定其應執
    行之刑，以示懲儆。
據上論斷，應依刑事訴訟法第299 條第1 項前段、第273 條之1
第1 項，毒品危害防制條例第10條第1 項、第2 項，刑法第11條
前段、第56條、第47條、第51條第5 款，判決如主文。
本案經檢察官乙○○到庭執行職務。
中    華    民    國  94    年    6     月    30      日
        　　　　　　刑事第三庭法　官
右正本證明與原本無異。
如不服本判決，應於判決送達後10日內向本院提出上訴狀，上訴
於台灣高等法院高雄分院（須附繕本）。
中    華    民    國  94    年    6     月    30　　  日
                              書記官  蔡語珊
附錄條文：
毒品危害防制條例第10條第1項、第2項
施用第1級毒品者，處6月以上5年以下有期徒刑。
施用第2級毒品者，處3年以下有期徒刑。
